---
title: "Primas de Seguros"
author: "Carlota Echevarria"
date: "12/11/2019"
output: html_document
---

```{r setup, include=FALSE}
knitr::opts_chunk$set(echo = TRUE)
```

```{r, warning=FALSE, message=FALSE}
#Librerias
require(forecast)
require(xts) #Tiene coredata e index (Instante de tiempo por fila)
require(ggplot2)
library(ggfortify) #Plot Monthplot
library(dplyr)

```

Lectura de datos
```{r}
library(readr)
Primas_mapfre <- read.csv("data/Primas_mapfre.csv", header = TRUE,
    sep = ";", dec = "," )
View(Primas_mapfre)
```

```{r}
primas_vida_<-select(Primas_mapfre,Fecha,Primas_vida)
primas_novida_<-select(Primas_mapfre,Fecha,Primas_no_vida)
```

Queremos las primas totales: primas de vida y primas de no vida. Estimar 


#Gráficos exploratorios
```{r}
primasvida_ts<-ts(primas_vida_$Primas_vida, start = c(2008,1), frequency = 4)
primasnovida_ts<-ts(primas_novida_$Primas_no_vida, start = c(2008,1), frequency = 4)
plot(primasvida_ts, xlab = "Fecha", ylab = "Primas de vida", main = "Evolución", col = "red")
plot(primasnovida_ts, xlab = "Fecha", ylab = "Primas no vida", main = "Evolución", col = "blue")

```

```{r}
primasvida_desc <- decompose(primasvida_ts)
primasnovida_desc<-decompose(primasnovida_ts)
plot(primasvida_desc, xlab = "Año", col= "red")
plot(primasnovida_desc, xlab = "Año", col= "blue")
```

#Comenzamos ETS
```{r}
xPrimasVida <-xts((Primas_mapfre$Primas_vida),order.by=as.Date(Primas_mapfre$Fecha,"%m/%d/%Y"),frequency=4)
xPrimasVida <- to.quarterly(xPrimasVida)
xPrimasNoVida <-xts((Primas_mapfre$Primas_no_vida),order.by=as.Date(Primas_mapfre$Fecha,"%m/%d/%Y"),frequency=4)
xPrimasNoVida <- to.quarterly(xPrimasNoVida)
```


```{r}
zPrimasVida <-as.zoo(xPrimasVida$xPrimasVida.Close)
zPrimasNoVida <-as.zoo(xPrimasNoVida$xPrimasNoVida.Close)
names(zPrimasVida)<- "Primas de vida"
names(zPrimasNoVida)<- "Primas de no vida"

autoplot(zPrimasVida) + ggtitle("Primas de vida trimestrales")+xlab("Trimestre")+ylab("Primas de vida")
autoplot(zPrimasNoVida) + ggtitle("Primas de  no vida trimestrales")+xlab("Trimestre")+ylab("Primas de no vida")

ggfreqplot(as.ts(zPrimasVida),freq=4,nrow=1,facet.labeller=c("1T","2T","3T","4T"))+ggtitle("Primas de vida trimestrales")

ggfreqplot(as.ts(zPrimasNoVida),freq=4,nrow=1,facet.labeller=c("1T","2T","3T","4T"))+ggtitle("Primas de no vida trimestrales")

```
Las primas de vida, a mediados del segundo, tercer y cuarto trimestre, el número de seguros cae. 

Las primas de no vida, a mediados del segundo y tercer cuatrimestre se reduce.
#Seleccion numero de observaciones

```{r}
cOmit = 4
nObsVida = length(zPrimasVida)
nObsNoVida = length(zPrimasNoVida)

oVida <-window(zPrimasVida, start = index(zPrimasVida[1]), end = index(zPrimasVida[nObsVida - cOmit]))
oNoVida <-window(zPrimasNoVida, start = index(zPrimasNoVida[1]), end = index(zPrimasNoVida[nObsNoVida - cOmit]))
```

#Predicción primas de vida
```{r}
modeloEtsvida<- ets(oVida, damped = TRUE)

fVidaEts <- forecast(modeloEtsvida)

summary(fVidaEts)
```
#Predicción primas de no vida

```{r}
modeloEtsNovida<-ets(oNoVida, damped = TRUE)

fVidaNoEts <- forecast(modeloEtsNovida)

summary(fVidaNoEts)
```


ETS -> Error / Trend/ Seasonal

A: Aditivo
Ad: Aditivo dumped
N: None


#Predicción primas de vida, la primera columna es la media y la segunda la prediccion. 
```{r}
matrizVida<-matrix(c(fVidaEts$mean[1:cOmit],zPrimasVida[(nObsVida-cOmit+1):nObsVida]),ncol=2)
```

```{r}
matrizNoVida<-matrix(c(fVidaNoEts$mean[1:cOmit],zPrimasNoVida[(nObsNoVida-cOmit+1):nObsNoVida]),ncol=2)
```

Obtenemos en la primera columna la media de los valores que se han obtenido mediante ETS y en la segunda el valor predictivo.
```{r}
SumaTotal<-matrizVida + matrizNoVida
SumaTotal
```


```{r}
plot(fVidaEts)
lines(window(zPrimasVida),type="o")
lines(fVidaEts$mean,col="red")

plot(fVidaNoEts)
lines(window(zPrimasNoVida),type="o")
lines(fVidaNoEts$mean,col="red")
```


#MODELO ARIMA
Nuestra variable no es estacionaria en varianza, por lo que procedemos a realizar una transformación logaritmica

```{r}
zlPrimasVida=log(zPrimasVida)
df_newlVida <- data.frame(value = as.vector(zlPrimasVida),
                     time = time(zlPrimasVida))
ggplot(df_newlVida)+geom_point(aes(x=time,y=value))+geom_line(aes(x=time,y=value))+ylab("Ventas")+ggtitle("Ventas Trimestrales de Primas de Vida")+xlab("Trimestres")

zlPrimasNoVida=log(zPrimasNoVida)
df_newlNoVida <- data.frame(value = as.vector(zlPrimasNoVida),
                     time = time(zlPrimasNoVida))
ggplot(df_newlNoVida)+geom_point(aes(x=time,y=value))+geom_line(aes(x=time,y=value))+ylab("Ventas")+ggtitle("Ventas Trimestrales de Primas de No Vida")+xlab("Trimestres")

```

Pasamos a convertir la serie en estacionaria en media, realizando una tasa de variación logaritmica. Adicionalmente se observa que pude existir un componente estacional.


Representamos el logaritmo
```{r}
ggtsdisplay(zlPrimasVida)
ggtsdisplay(zlPrimasNoVida)
```


diflogaritmo<-

```{r}
ggtsdisplay(diff(zlPrimasVida))
ggtsdisplay(diff(zlPrimasNoVida))


```


```{r}
modelo1ArimaVida <-auto.arima(oVida, lambda = 0)
summary(modelo1ArimaVida)

```


```{r}
modelo1ArimaNoVida<-auto.arima(oNoVida, lambda = 0)
summary(modelo1ArimaNovida)
```


```{r}
ggtsdisplay(modelo1ArimaVida$residuals)
```

```{r}
ggtsdisplay(modelo1ArimaNoVida$residuals)
```

```{r}
Box.test(modelo1ArimaVida$residuals,lag=4, fitdf=3, type="Lj")
Box.test(modelo1ArimaVida$residuals,lag=8, fitdf=3, type="Lj")
Box.test(modelo1ArimaVida$residuals,lag=12, fitdf=3, type="Lj")
Box.test(modelo1ArimaVida$residuals,lag=24, fitdf=3, type="Lj")
```

L hipotesis nula de Ljung-Box prueba que las autocorrelaciones de hasta un retardo k son iguales a cero, es decir los valores de los datos son aleatorios e independites hasta un cierto número de retardos, probamos con 4,8,12 y 24

```{r}
Box.test(modelo1ArimaNoVida$residuals,lag=4, fitdf=3, type="Lj")
Box.test(modelo1ArimaNoVida$residuals,lag=8, fitdf=3, type="Lj")
Box.test(modelo1ArimaNoVida$residuals,lag=12, fitdf=3, type="Lj")
Box.test(modelo1ArimaNoVida$residuals,lag=24, fitdf=3, type="Lj")
```
Se acepta la hipotesis nula puesto que el pvalor es mayor que 0,05 (nivel de significación)

```{r}
fprimasvida.arima=forecast(modelo1ArimaNoVida)
fprimasNovida.arima=forecast(modelo1ArimaVida)
```


```{r}
df_newVida<-data.frame(value=as.vector(zPrimasVida), time = time(zPrimasVida))

ggplot(df_newVida)+geom_point(aes(x=time,y=value))+geom_line(aes(x=time,y=value))+geom_forecast(fprimasvida.arima,alpha=0.4)+ggtitle("Ventas Trimestrales de Primas de Vida")


fprimasvida.arima


df_newNoVida<-data.frame(value=as.vector(zPrimasNoVida), time = time(zPrimasNoVida))

ggplot(df_newNoVida)+geom_point(aes(x=time,y=value))+geom_line(aes(x=time,y=value))+geom_forecast(fprimasNovida.arima,alpha=0.4)+ggtitle("Ventas Trimestrales de Primas de  No Vida")


fprimasNovida.arima

```


```{r}
df_new <- data.frame(value = as.vector(zPrimas),
                     time = time(zPrimas))

ggplot(df_new)+geom_point(aes(x=time,y=value))+geom_line(aes(x=time,y=value))+ geom_forecast(fprimas.arima,alpha=0.4)+xlab("Fecha")+ylab("Primas")+ggtitle("ARIMA: Predicción Primas") + theme_bw()


fprimas.arima
```



