<<<<<<< HEAD
---
title: "NBA2"
author: "Carlota Echevarria"
date: "17/10/2019"
output:
  pdf_document: default
  html_document: default
---

Librerias
```{r}
library(readr)
library(rsample)
library(glmnet) 
library(dplyr)  
library(ggplot2)
library(nortest)
library(MASS)
library(fBasics)
```
Datos nba

```{r}
nba <- read_csv("C:/Users/echev/Desktop/CUNEF/PREDICCIÓN/nba.csv")
View(nba)
nba<-na.omit(nba)
nba<-rename(nba,"Salario"="Salary","Partidos"="G", "Minutos"="MP", "EficienciaPER"="PER", "Acierto_Tiro"="TS%", "Intento_Triple"="3PAr", "Tiros_Libres"="FTr", "Rebotes_Of"="ORB%", "Rebotes_Def"="DRB%", "Total_Rebotes"="TRB%", "Asistencia"="AST%", "Robo"="STL%" , "Bloqueo"="BLK%", "Perdida_Balon"="TOV%", "Jugadasenequipo"="USG%","Victoria_Of"="OWS", "Victorias_Def"="DWS","Victorias"="WS","PtosOfensivosVSMedia"="OBPM", "PtosDefVSMedia"="DBPM", "PuntosVSMedia"="BPM", "JugadoresSimilares"="VORP")

```
Estadisticos principales

```{r}
summary(nba)


```


Creamos datos de aprendizaje y de test.
```{r}
set.seed(123)
nba_split <- initial_split(nba, prop = .7, strata = "Salario")
nba_train <- training(nba_split)
nba_test  <- testing(nba_split)
```

Debido a la multicolinealidad, necesitamos encontrar el valor de lambda que minimice nuestro error. Eliminamos las variables: jugador, pais y equipo.
```{r}
nba_train_x <- model.matrix(Salario ~ .-Player-NBA_Country-Tm, nba_train)[, -1]
nba_train_y <- (nba_train$Salario)

nba_test_x <- model.matrix(Salario ~ .-Player-NBA_Country-Tm, nba_test)[, -1]
nba_test_y <- (nba_test$Salario)

dim(nba_train_x)
```
Eleccion del metodo para el calculo de λ. Hay 3 metodos posibles



```{r}
library(caret)

train_control <- trainControl(method = "cv", number = 10)

caret_mod <- train(
  x = nba_train_x,
  y = nba_train_y,
  method = "glmnet",
  preProc = c("center", "scale", "zv", "nzv"),
  trControl = train_control,
  tuneLength = 10
)

caret_mod

```
Obtenemos un lambda y alpha en el que el error es menor


```{r}
modelo_elasticnet<- glmnet(x = nba_train_x, y= nba_train_y, alpha=1, lambda=146358.4)
coef(modelo_elasticnet)

```


```{r}
cv_lasso   <- cv.glmnet(nba_train_x, nba_train_y, alpha = 1.0)
min(cv_lasso$cvm)
sqrt(min(cv_lasso$cvm))


# prediccion
pred <- predict(cv_lasso, s = cv_lasso$lambda.min, nba_test_x)
mean((nba_test_y - pred)^2)
sqrt(mean((nba_test_y - pred)^2))

```
Concluyendo con un error medio de 5783570, respecto a la practica 1, el error no ha mejorado.




=======
---
title: "NBA2"
author: "Carlota Echevarria"
date: "17/10/2019"
output:
  pdf_document: default
  html_document: default
---

Librerias
```{r}
library(readr)
library(rsample)
library(glmnet) 
library(dplyr)  
library(ggplot2)
library(nortest)
library(MASS)
library(fBasics)
```
Datos nba

```{r}
nba <- read_csv("C:/Users/echev/Desktop/CUNEF/PREDICCIÓN/nba.csv")
View(nba)
nba<-na.omit(nba)
nba<-rename(nba,"Salario"="Salary","Partidos"="G", "Minutos"="MP", "EficienciaPER"="PER", "Acierto_Tiro"="TS%", "Intento_Triple"="3PAr", "Tiros_Libres"="FTr", "Rebotes_Of"="ORB%", "Rebotes_Def"="DRB%", "Total_Rebotes"="TRB%", "Asistencia"="AST%", "Robo"="STL%" , "Bloqueo"="BLK%", "Perdida_Balon"="TOV%", "Jugadasenequipo"="USG%","Victoria_Of"="OWS", "Victorias_Def"="DWS","Victorias"="WS","PtosOfensivosVSMedia"="OBPM", "PtosDefVSMedia"="DBPM", "PuntosVSMedia"="BPM", "JugadoresSimilares"="VORP")

```
Estadisticos principales

```{r}
summary(nba)


```


Creamos datos de aprendizaje y de test.
```{r}
set.seed(123)
nba_split <- initial_split(nba, prop = .7, strata = "Salario")
nba_train <- training(nba_split)
nba_test  <- testing(nba_split)
```

Debido a la multicolinealidad, necesitamos encontrar el valor de lambda que minimice nuestro error. Eliminamos las variables: jugador, pais y equipo.
```{r}
nba_train_x <- model.matrix(Salario ~ .-Player-NBA_Country-Tm, nba_train)[, -1]
nba_train_y <- (nba_train$Salario)

nba_test_x <- model.matrix(Salario ~ .-Player-NBA_Country-Tm, nba_test)[, -1]
nba_test_y <- (nba_test$Salario)

dim(nba_train_x)
```
Eleccion del metodo para el calculo de λ. Hay 3 metodos posibles



```{r}
library(caret)

train_control <- trainControl(method = "cv", number = 10)

caret_mod <- train(
  x = nba_train_x,
  y = nba_train_y,
  method = "glmnet",
  preProc = c("center", "scale", "zv", "nzv"),
  trControl = train_control,
  tuneLength = 10
)

caret_mod

```
Obtenemos un lambda y alpha en el que el error es menor


```{r}
modelo_elasticnet<- glmnet(x = nba_train_x, y= nba_train_y, alpha=1, lambda=146358.4)
coef(modelo_elasticnet)

```


```{r}
cv_lasso   <- cv.glmnet(nba_train_x, nba_train_y, alpha = 1.0)
min(cv_lasso$cvm)
sqrt(min(cv_lasso$cvm))


# prediccion
pred <- predict(cv_lasso, s = cv_lasso$lambda.min, nba_test_x)
mean((nba_test_y - pred)^2)
sqrt(mean((nba_test_y - pred)^2))

```
Concluyendo con un error medio de 5783570, respecto a la practica 1, el error no ha mejorado.




>>>>>>> 369dbefbb42f4aa2b3cc76fc7ac1c2fd42b8f7f5
