---
title: "Pasta de dientes"
author: "Carlota Echevarria"
date: "20/11/2019"
output:
  word_document: default
  html_document: default
---

```{r setup, include=FALSE}
knitr::opts_chunk$set(echo = TRUE)
```

Librerias
```{r warning=FALSE, message=FALSE}
library(openxlsx)
library(skimr)
library(fpp2)
library(ggplot2)
library(zoo)
library(ggfortify)
require(forecast)
require(xts)
library(readr)
library(tidyverse)
library(dplyr)
library(tsoutliers)
library(TSA)
```


```{r}
datos<-read.xlsx("data/data.xlsx")
datos$Date <- as.Date(paste(datos$Year, datos$Week, 1, sep = "-"), "%Y-%U-%u")

```




```{r}
#dividimos la serie en 2 y conversion en datos

xcolgate <- ts(datos$Colgate, start = 1958, frequency = 52)

xcrest <- ts(datos$Crest, start = 1958, frequency = 52)

#conversion de datos

#Transformamos a zoo
zcolgate<-as.zoo(xcolgate)
zcrest<-as.zoo(xcrest)

names(zcolgate)<-"Colgate"
names(zcrest)<-"Crest"

view(zcolgate)
#Plot serie

autoplot(zcolgate)+ggtitle("Cuota de mercado")+ xlab("Semanas") + ylab("Colgate")

autoplot(zcrest)+ggtitle("Cuota de mercado")+ xlab("Semanas") + ylab("Crest")

#Seleccion del numero de observaciones para comparar la prediccion
#Eliminamos las semanas de 1963
cOmit = 16

#Dara Size
nObsColgate=length(zcolgate)
nObsCrest= length(zcrest)


#Sub_sample: para hacer el forecast
oColgate <- window(zcolgate,start=index(zcolgate[1]),end=index(zcolgate[nObsColgate-cOmit])) 

oCrest <- window(zcrest,start=index(zcrest[1]),end=index(zcrest[nObsCrest-cOmit])) 

View(oColgate)


```




#MODELO ARIMA

```{r}

#Diferencia para hacerlo estacionario en media para colgate
ggtsdisplay(diff(zcolgate))
```

```{r}
zcrest_log<-log(zcrest)
```




```{r}
#Se ha aplicado para crest logaritmos y diferencia en media
ggtsdisplay(diff(zcrest_log))
```


```{r}
fit1<-auto.arima(oColgate, lambda = 0)
summary(fit1)
```







```{r}
fit2<-auto.arima(oCrest, lambda = "auto")
summary(fit2)
```

```{r}
#Residuos colgate
ggtsdisplay(fit1$residuals)
```

```{r}
#Residuos crest

ggtsdisplay(fit2$residuals)
```



```{r}

fColgate.arima<-forecast(fit1)


df_new <- data.frame(value = as.vector(zcolgate), time = time(zcolgate)) 

ggplot(df_new)+geom_point(aes(x=time,y=value))+geom_line(aes(x=time,y=value))+ geom_forecast(fColgate.arima,alpha=0.4)+xlab("Fecha")+ylab("Colgate")+ggtitle("ARIMA: Predicción Colgate") + theme_bw() 

fColgate.arima
```


```{r}
fCrest.arima<-forecast(fit2)


df_new <- data.frame(value = as.vector(zcrest), time = time(zcrest)) 

ggplot(df_new)+geom_point(aes(x=time,y=value))+geom_line(aes(x=time,y=value))+ geom_forecast(fCrest.arima,alpha=0.4)+xlab("Fecha")+ylab("Crest")+ggtitle("ARIMA: Predicción Crest") + theme_bw() 

fCrest.arima
```

#OUTLIERS
Los puntos rojos son los distintos cambios exogenos, en caso de no haberse producido un impulso la serie habria continuado como se representa en azul.

En el caso de crest se produce un escalon, que genera un impulso negativo, recobrando la serie original, produciendose otro escalon, generando un impulso amortiguado creciente.
```{r}
colgate_outlier<-tso(xcolgate, types = c("TC","AO","LS","IO","SLS"))
plot(colgate_outlier, main="Impulso Colgate")

crest_outlier<-tso(xcrest, types = c("TC", "AO", "LS", "IO","SLS"))
plot(crest_outlier, main="Impulso Crest")
```

#ARIMAX




```{r}
colgate.m1<-arimax(oColgate,order=c(0,1,1),method = "ML",
               xtransf= data.frame(I135=1*(seq(oColgate)==135),
               I135=1*(seq(oColgate)==135)),
               transfer=list(c(2,0),c(0,0)))
```


```{r}
colgate.m1
colgate.m1$coef
```

```{r}
crest.m1<-arimax(oCrest, order=c(0,1,1), method= "ML",
xtransf= data.frame(I135=1*(seq(oCrest)==135),
               I135=1*(seq(oCrest)==135)),
transfer=list(c(2,0),c(0,0)))

crest.m1
crest.m1$coef

```


```{r}
plot(crest.m1$coef[2:5], type = "h")
plot(colgate.m1$coef[2:5],type="h")
```


